【裁判字號】    95,簡上,183
【裁判日期】    950929
【裁判案由】    竊盜
【裁判全文】
臺灣臺北地方法院刑事判決             95年度簡上字第183號
    上  訴  人
    即  被  告  乙○○
上列上訴人即被告因竊盜案件，不服本院民國95年6月6日95年度
簡字第1702號第一審判決（臺灣臺北地方法院檢察署檢察官聲請
簡易判決處刑聲請書案號：95年度速偵字第272號），提起上訴
，本院管轄第二審之合議庭判決如下：
    主  文
上訴駁回。
乙○○緩刑貳年。
    事  實
一、乙○○意圖為自己不法之所有，於民國95年5月17日10時30
    分至11時20分間某時（聲請簡易判決處刑書誤載為11時50
    分）許，在臺北縣新店市○○路○段1號3樓之家樂福賣場內
    ，徒手竊取擺放於賣場貨架屬於家福股份有限公司臺北新店
    分公司所有之旁氏植物保濕洗面乳一瓶、旁氏嫩白洗面乳一
    瓶、多芬乳雙洗面乳一瓶、普拿疼伏冒熱飲二盒、康寶田野
    雞湯塊一盒、康寶田野蔬菜湯塊一盒、飛龍牌修正液一包、
    衣物九件、熟食及鮮魚四包等物（總價值約新臺幣2609元）
    ，得手後將之藏放於隨身攜帶之紅色手提袋內，並持其他所
    購物品至櫃檯結帳以掩飾犯行後離去，適於其行經出入口感
    應門之際，為該公司員工甲○○發覺而當場查獲，始查知上
    情，並自其所攜紅色手提袋內扣得上開物品。
二、案經家福股份有限公司臺北新店分公司訴由臺北縣政府警察
    局新店分局報請臺灣臺北地方法院檢察署檢察官聲請簡易判
    決處刑。
    理  由
一、查被告乙○○對於本判決所引用之下列各項證據方法之證據
    能力，於本院準備程序時均表示無意見，且於法院調查證據
    時，知有刑事訴訟法第159條第1項不得為證據之情形，亦未
    於言詞辯論終結前聲明異議，茲審酌該等言詞陳述及書面陳
    述作成時之情況，並無不宜作為證據之情事，依刑事訴訟法
    第159條之5之規定，自得作為證據，合先敘明。
二、前揭犯罪事實，業據被告乙○○於本院審理中坦承不諱，復
    經告訴人家福股份有限公司臺北新店分公司之甲○○於警詢
    中證述在卷，並有臺北縣政府警察局搜索扣押筆錄、扣押物
    品目錄表、證人甲○○所出具之贓物認領保管單、查獲物品
    相片、監視器翻拍照片及本院製作之勘驗筆錄在卷可稽，足
    徵被告乙○○之上開自白與事實相符。本件事證明確，被告
    乙○○之上開犯行洵堪認定，應予依法論科。
三、按行為後法律有變更者，適用行為時之法律，但行為後之法
    律有利於行為人者，適用最有利於行為人之法律，修正後之
    刑法第2條第1項定有明文，此條規定乃與刑法第1條罪刑法
    定主義契合，而貫徹法律禁止溯及既往原則，係規範行為後
    法律變更所生新舊法律比較適用之準據法，是刑法第2條本
    身雖經修正，但刑法第2條既屬適用法律之準據法，本身尚
    無比較新舊法之問題，應一律適用裁判時之現行刑法第2條
    規定以決定適用之刑罰法律。次按，刑法第320條第1項之竊
    盜罪經公布施行後，迄至94年1月7日均未經修正，其法定刑
    為「五年以下有期徒刑、拘役或五百元以下罰金」，而被告
    乙○○行為時之刑法第33條第5款規定罰金最低額為銀元一
    元，且依罰金罰鍰提高標準條例第1條之規定，將上開罰金
    之原定數額最高得提高為十倍，是被告乙○○行為時之所得
    科處之罰金刑，經折算為新臺幣後，最高額為新臺幣一萬五
    千元，最低額為新臺幣三元；惟依95年6月14日增訂公布之
    刑法施行法第1條之1規定：「中華民國九十四年一月七日刑
    法修正施行後，刑法分則編所定罰金之貨幣單位為新臺幣；
    九十四年一月七日刑法修正時，刑法分則編未修正之條文定
    有罰金者，自九十四年一月七日刑法修正施行後，就其所定
    數額提高為三十倍。但七十二年六月二十六日至九十四年一
    月七日新增或修正之條文，就其所定數額提高為三倍。」，
    且依95年7月1日施行之刑法第33條第5款之規定罰金最低額
    為新臺幣一千元，是被告乙○○上開行為所得科處之罰金刑
    ，最高額為新臺幣一萬五千元，最低額為新臺幣一千元，經
    比較修正前後規定之結果，應認修正後之法律並非較有利於
    被告，依修正後刑法第2條第1項之規定，自應適用行為時之
    法律即修正前之刑法第320條第1項前段規定論處，是被告乙
    ○○所為，係犯修正前刑法第320條第1項之竊盜罪。另被告
    乙○○行為時之刑法第41條第1項前段規定：「犯最重本刑
    為五年以下有期徒刑以下之刑之罪，而受六個月以下有期徒
    刑或拘役之宣告，因身體、教育、職業、家庭之關係或其他
    正當事由，執行顯有困難者，得以一元以上三元以下折算一
    日，易科罰金。」，且依修正前罰金罰鍰提高標準條例第2
    條前段（現已刪除）之規定，將上開易科罰金之折算標準就
    其原定數額提高為一百倍折算一日，是被告乙○○行為時之
    易科罰金折算標準，應以銀元一百元至三百元折算一日，經
    折算為新臺幣後，應以新臺幣三百元至九百元折算為一日，
    惟95年7月1日施行之刑法第41條第1項前段則規定：「犯最
    重本刑為五年以下有期徒刑以下之刑之罪，而受六個月以下
    有期徒刑或拘役之宣告者，得以新臺幣一千元、二千元或三
    千元折算一日，易科罰金。」，經比較修正前後規定之結果
    ，應認修正後之法律並非較有利於被告，依修正後刑法第2
    條第1項之規定，自應適用行為時之法律即修正前之刑法第
    41條第1項前段規定，定其折算標準。原審認被告乙○○罪
    證明確，因而援引刑事訴訟法第449條第1項前段、第3項、
    第454條第2項，刑法第320條第1項，修正前刑法第41條第1
    項，罰金罰鍰提高標準條例第1條前段，修正前罰金罰鍰提
    高標準條例第2條之規定，量處被告乙○○拘役四十日，並
    諭知易科罰金之折算標準，經核認事用法均無違誤，量刑亦
    稱妥適，被告乙○○上訴意旨徒以量刑過重，指摘原判決不
    當，為無理由，應予駁回。又被告行為後，法律有變更者，
    依修正前刑法第2條第1項之規定，以適用裁判時法為原則，
    如行為時法有利於行為人，則例外適用行為時法，而依修正
    後刑法第2條第1項規定，以適用行為時法為原則，惟如裁判
    時法有利於行為人，則例外的適用裁判時法，倘原判決未及
    比較適用新舊法時，於上訴後經比較之結果以舊法有利於行
    為人，而原判決別無其他撤銷事由，依修正後之規定係以適
    用行為時法為原則，而非例外適用修正後之新法，對判決顯
    然不生影響，自毋庸撤銷改判，最高法院95年度臺上字第
    3934 號判決要旨可資參照，是本件經比較新舊法之結果，
    以舊法之規定較有利於被告，已如前述，揆諸前揭之說明，
    足認對判決顯然不生影響，而毋庸撤銷改判，附此說明。另
    刑法第74條雖於94年2月2日修正公布，並自95年7月1日施行
    ，然有關緩刑之宣告，因非行為可罰性之法律規範變更問題
    ，而應適用修正後之刑法第74條之規定，是被告乙○○未曾
    因故意犯罪受有期徒刑以上刑之宣告，此有臺灣高等法院被
    告前案紀錄表一份在卷可稽，而所竊得之上開物品均已返還
    告訴人家福股份有限公司臺北新店分公司，且經告訴代理人
    甲○○於本院審理中表明原諒之意，其經此次起訴審判後，
    當能知所警惕，而無再犯之虞，本院因認所宣告之刑，以暫
    不執行為適當，爰依修正後刑法第74條第1項第1款之規定宣
    告緩刑2年，以啟自新。
據上論斷，應依刑事訴訟法第455條之1第1項、第3項、第368條
，刑法第74條第1項第1款，判決如主文。
本案經檢察官陳重言到庭執行職務。
中    華    民    國    95    年    9     月    29    日
                  臺灣臺北地方法院刑事第十三庭
                          審判長法  官  黃雅君
                                法  官  吳佳薇
                                法  官  鍾素鳳
以上正本證明與原本無異。
本判決不得上訴。
                                書記官  謝韻華
中    華    民    國    95    年    9     月    29    日
附錄本案論罪科刑法條：
刑法第320條第1項
中華民國刑法第320條
（普通竊盜罪、竊佔罪）
意圖為自己或第三人不法之所有，而竊取他人之動產者，為竊盜
罪，處 5 年以下有期徒刑、拘役或 5 百元以下罰金。
意圖為自己或第三人不法之利益，而竊佔他人之不動產者，依前
項之規定處斷。
前二項之未遂犯罰之。


司法院資訊處製作；財團法人民間司法改革基金會備份。
